臺灣士林地方法院刑事判決　　　　　　　94年度簡上字第27號
上　訴　人　甲○○
即　被　告
上列上訴人即被告因違反毒品危害防制條例案件，不服本院93年
度士簡字第1094號中華民國93年9 月6 日第一審簡易判決（聲請
簡易判決處刑案號：93年度毒偵字第778 號），提起上訴，本院
管轄之第二審合議庭判決如下：
    主  文
原判決撤銷。
甲○○施用第二級毒品，處有期徒刑參月，如易科罰金以參佰元
折算壹日。
    事  實
一、甲○○前因施用毒品案件，先後經二次送觀察、勒戒後，認
    無繼續施用毒品之傾向，分別經臺灣臺北地方法院檢察署檢
    察官及臺灣士林地方法院檢察署檢察官於民國88年2 月28日
    、89年6 月13日以87年度偵字第16638 號、89年度毒偵字第
    1529號為不起訴處分確定，被告於89年6 月21日釋放出所。
    復因轉讓第二級毒品案件，經法院判處有期徒刑七月、連續
    幫助施用第二級毒品案件，判處有期徒刑四月，應執行有期
    徒刑十月，緩刑三年，於90年1 月2 日確定。92年間又因施
    用第一級毒品案件，經臺灣士林地方法院檢察署檢察官以92
    年度毒偵字第1359號起訴，並由本院於93年2 月10日以93年
    度訴字第58號判決處有期徒刑10月確定。詎仍不知悔改，又
    基於施用第二級毒品安非他命之犯意，於92年8 月間，在臺
    北縣淡水鎮北投子29號乙○○住處倉庫內，施用第二級毒品
    安非他命一次，嗣於92年11月20日甲○○向警方檢舉乙○○
    轉讓毒品案件，經臺灣士林地方法院檢察署傳喚於93年3 月
    22日到庭作證時，於自白施用安非他命行為，並供出安非他
    命係乙○○免費提供施用，因而破獲乙○○轉讓安非他命犯
    行。
二、案經臺灣士林地方法院檢察署檢察官自動檢舉偵查後聲請簡
    易判決處刑。
    理  由
一、訊據上訴人即被告甲○○雖供認曾施用安非他命之事實，惟
    矢口否認有在臺北縣淡水鎮北投子29號乙○○住處倉庫內，
    施用安非他命之犯行，辯稱：伊以前有施用過安非他命，但
    不是在乙○○住處施用云云，然查：
  (一)上訴人於93年3 月22日偵查中供認乙○○確實有於92年8 月
    間在其淡水住處倉庫內免費提供安非他命給伊施用一次等情
    ，核與乙○○於同日偵查中供述於92年8 月間有提供安非他
    命給上訴人吸食一次之情節相符（見93年度偵字第2056號偵
    查卷第70頁）。
  (二)證人乙○○於94年6 月30日本院審理時證稱：「（在庭被告
    你是否認識？）看過幾次」、「（是否見過被告吸毒？）我
    現在執行就是因為我提供二級毒品安非他命給他吸食」、「
    （你是何時看到他吸毒？）在92年8 月間在我家倉庫」、「
    （當時你怎麼會拿毒品給被告用？）我沒有拿給他用，我現
    在執行是因二級毒品，就是因為被告，我沒有問過他，我與
    育豪在吸毒時，被告就在一旁，我們在用時，被告就拿了用
    」、「（當時是用何方法吸食？）用過濾器，點燃吸食」、
    「（過濾器有幾個？）一個，用完之後輪流」、「（當時安
    非他命是放在何處？）倉庫的桌子上」、「（被告當時吸食
    安非他命是你用好放在過濾器還是沒裝好？）是我用過了，
    還有剩餘安非他命放在過濾器內，被告就自行拿去使用」、
    「（被告在你的倉庫停留多久？）一個多小時」、「（後來
    他們怎麼會離開的？）東西用完了就離開」、「（你住處的
    倉庫是否指你住的淡水鎮北投子29號？）是隔壁倉庫」「（
    吸食安非他命一次點火可以吸食多久？）一次點火就可以吸
    一口，我不知道能吸多久」、「（是否有看到被告吸幾口？
    ）我看到被告在吸，但吸幾口我不知道」等語（見當日審判
    筆錄），足見上訴人確有於92年月8 間在證人乙○○淡水住
    處倉庫內施用安非他命一次甚明。
  (三)此外，復有經警於92年11月25日在乙○○住處所扣得供吸食
    安非他命之吸食器一組可資佐證。
  (四)綜上所述，上訴人之辯解，顯屬卸責之詞，不足採信。事證
    明確，上訴人施用第二級毒品之犯行堪以認定。
二、按犯毒品危害防制條例第十條之施用毒品罪者，檢察官應聲
    請法院裁定令被告入勒戒處所觀察、勒戒。觀察、勒戒後，
    檢察官依據勒戒處所之陳報，認受觀察、勒戒人無繼續施用
    毒品傾向者，應即釋放，並為不起訴處分；認受觀察、勒戒
    人有繼續施用毒品傾向者，檢察官應聲請法院裁定令入戒治
    處所施以強制戒治。經觀察、勒戒或強制戒治執行完畢釋放
    後，五年內再犯毒品危害防制條例第十條之罪者，檢察官或
    少年法院應依法追訴或裁定交付審理，毒品危害防制條例第
    20條第1 項、第2 項、第23條第2 項分別定有明文。查被告
    前因施用毒品案件，先後經二次送觀察、勒戒後，認無繼續
    施用毒品之傾向，分別經臺灣臺北地方法院檢察署檢察官及
    臺灣士林地方法院檢察署檢察官分別於88年2 月28日、89年
    6 月13日為不起訴處分確定，被告於89年6 月21日釋放出所
    ，有臺灣臺北地方法院檢察署檢察官87年度偵字第16638 號
    、臺灣士林地方法院檢察署檢察官89年度毒偵字第1529號不
    起訴處分書，及臺灣高等法院被告前案紀錄表各一份在卷可
    憑，被告於觀察、勒戒執行完畢釋放後，五年內再犯毒品危
    害防制條例第10條之罪，經檢察官提起公訴，本院應予審理
    。再按安非他命為毒品危害防制條例第2 條第2 項第2 款所
    稱之第二級毒品。核被告施用安非他命之行為，係犯毒品危
    害防制條例第10條第2 項之施用第二級毒品罪，被告持有安
    非他命進而施用，其持有安非他命之低度行為應為施用安非
    他命之高度行為所吸收，不另論罪。原審論罪科刑，固非無
    見，惟查上訴人係於偵查中自白犯罪，在警詢時並無自首犯
    罪（見92年11月20日警詢筆錄），原審認定上訴人於警詢時
    自首施用安非他命之犯行，顯有誤會。又刑法第2 條第1項
    所謂「行為後法律有變更」者，係指行為後，刑罰法律修正
    而變更某一可罰行為之處罰範圍，或加重或減輕刑度之規定
    ，使同一犯罪行為，在修正前後有各不相同之可罰性之範圍
    或法律效果而言。準此，毒品危害防制條例第10條，其修法
    理由說明欄謂：「本條未修正」，可見其構成要件及法定本
    刑均相同，而無刑法第2 條第1 項所謂行為後法律有變更之
    情形，故無新舊法比較適用之問題。原審認為被告犯毒品危
    害防制條例第10條第2 項之施用第二級毒品罪，應比較新舊
    法，依刑法第2 條第1 項前段規定適用裁判時之新法，似有
    未合。又犯販賣、施用、持有毒品等罪，供出毒品來源因而
    破獲者，得減輕其刑，毒品危害防制條例第17條定有明文。
    本件上訴人自白施用安非他命之犯行，並供出毒品來源，進
    而破獲乙○○轉讓安非他命之犯行，乙○○因而被判處有期
    徒刑九月，現在監服刑中，業據證人乙○○於本院審理時陳
    明在卷，並有乙○○之臺灣高等法院被告前案紀錄表可憑，
    應依毒品危害防制條例第17條規定減輕其刑，原審漏未審酌
    ，容有未洽。是上訴人上訴雖無理由，然原判決既有可議之
    處，自無可維持，應由本院將原判決撤銷改判，以資適法。
    爰審酌上訴人僅施用毒品一次，及施用毒品危害自己身心健
    康，與犯後於偵查中自白犯行並供出毒品來源因而破獲等一
    切情狀，量處有期徒刑三月，並諭知易科罰金之折算標準。
    至被告施用安非他命所用之吸食器一組，因非專供施用安非
    他命之器具，且係乙○○所有，業據乙○○供明在卷，不予
    宣告沒收。
據上論斷，應依刑事訴訟法第455 條之1 第1 項、第3 項、第
369 條第1 項前段、第364 條、第299 條第1 項前段，毒品危害
防制條例第10條第2 項、第17條，刑法第11條、第41條第1 項前
段、罰金罰鍰提高標準條例第2 條，判決如主文。
本案經檢察官呂永魁到庭執行職務。
中　　華　　民　　國　　94　　年　　7 　　月　　13　　日
                  刑事第四庭審判長法  官  林  秀  鳳
                                  法  官  許  碧  惠
                                  法  官  周  明  鴻
以上正本證明與原本無異。
本件不得上訴。
                                  書記官  楊  哲  偉
中　　華　　民　　國　　94　　年　　7 　　月　　15　　日
論罪法條：
毒品危害防制條例第10條第2 項
施用第二級毒品者，處3 年以下有期徒刑。
